臺灣高雄地方法院民事判決
111年度鳳簡字第234號
原      告  良京實業股份有限公司

法定代理人  平川秀一郎

訴訟代理人  李禹靚  
被      告  王良宏  

上列當事人間請求給付簽帳卡消費款事件，經臺灣臺北地方法院
以110年度北簡字第19166號裁定移轉管轄前來，本院於民國111
年7月5日言詞辯論終結，判決如 下：
    主      文
一、被告應給付原告新臺幣（下同）10萬零72元，及其中10萬元
    自民國（下同）96年8月30日起至104 年8月31日止，按週年
    利率18.25％計算之利息，及自104年9 月1 日起至清償日止
    ，按週年利率15％計算之利息。
二、被告應給付原告1萬零661元，及自96年3月6日起至104 年8
    月31日止，按週年利率19.71％計算之利息，及自104年9 月1
     日起至清償日止，按週年利率15％計算之利息。
三、訴訟費用由被告負擔。
四、本判決第一項及第二項得假執行。
    事實及理由
一、按簡易訴訟之訴狀送達後，原告不得將原訴變更或追加他訴
    ，但擴張或減縮應受判決事項之聲明者，不在此限，民事訴
    訟法第436條第2項、第255條第1項但書第3款，定有明文。
    本件原告原起訴請求㈠被告應給付原告10萬零72元，及其中1
    0萬元自96年8月30日起至104 年8月31日止，按週年利率18.
    25％計算之利息，及自104年9 月1 日起至清償日止，按週年
    利率15％計算之利息，暨自96年10月1日起至清償日止，其逾
    期六個月以內者，依上開利率10％，逾期超過六個月者，依
    上開利率20％計算之違約金。㈡被告應給付原告1萬零661元，
    及自96年3月6日起至104 年8月31日止，按週年利率19.71％
    計算之利息，及自104年9 月1 日起至清償日止，按週年利
    率15％計算之利息，暨自96年4月7日起至清償日止，其逾期
    六個月以內者，依上開利率10％，逾期超過六個月者，依上
    開利率20％計算之違約金。嗣於本院審理中減縮為如下述（1
    10年度北簡字第19166號卷第43頁），核與前開規定相符，
    應予准許。
二、原告主張：㈠被告前向訴外人寶華商業銀行股份有限公司（
    下稱寶華商銀）申辦小額循環信用貸款，詎料被告未依約還
    款，迄96年8月29日止共積欠10萬零72元（本金：10萬元、
    利息72元）。㈡被告前向寶華商銀申辦信用卡使用，詎料被
    告未依約還款，迄96年3月5日止共積欠1萬零661元。而上開
    債權業經寶華商銀讓與原告，爰依小額循環信用貸款契約、
    信用卡契約、消費借貸及債權讓與之法律關係起訴請求被告
    給付等語。並聲明：如主文第一項及第二項所示。
三、被告則以：願意給付原告請求之金額，但伊剛從中國回來目
    前尚未找到工作，且尚有積欠其餘銀行款項，目前無法清償
    原告等語置辯。
四、按當事人於言詞辯論時為訴訟標的之認諾者，應本於其認諾
    為該當事人敗訴之判決，民事訴訟法第384條定有明文。被
    告對於原告依訴之聲明所為關於某法律關係之請求，於法院
    行言詞辯論時為承認者，即生訴訟法上認諾之效力，法院應
    不待調查原告請求之訴訟標的之法律關係果否存在，逕以認
    諾為該被告敗訴判決之基礎（最高法院85年度台上字第153
    號判決意旨參照）。本件被告已於111年7月5日本院言詞辯
    論時表示給付原告請求之金額，被告即為訴訟標的之認諾，
    揆諸上開規定，即應本於該認諾為被告敗訴之判決。至就被
    告辯稱因未找到工作關係，無法清償云云，屬履行能力問題
    ，不影響其依約所應負之清償責任。從而，原告依小額循環
    信用貸款契約、信用卡契約、消費借貸及債權讓與之法律關
    係，請求被告給付如主文第一項及第二項所示之本金及利息
    ，洵屬有據，應予准許。
五、本件除係本於被告認諾之判決外，並為民事訴訟法第427條第1 項訴訟適用簡易程序所為被告敗訴之判決，核屬同法第389條第1項各款所定之判決，爰依職權宣告假執行。
六、訴訟費用負擔之依據：民事訴訟法第78條。
中　　華　　民　　國　　111 　年　　7 　　月　　18　　日
                  鳳山簡易庭  法    官  林育丞
以上正本係正原本作成。
如不服本判決，應於送達後20日內，向本院提出上訴狀並表明上
訴理由，如於本判決宣示後送達前提起上訴者，應於判決送達後
20日內補提上訴理由書（須附繕本）。
中　　華　　民　　國　　111 　年　　7 　　月　　18　　日
                              書 記 官  陳冠廷